【裁判字號】    89,上訴,1749
【裁判日期】    890328
【裁判案由】    違反商業會計法
【裁判全文】
台灣高等法院刑事判決                          八十九年度上訴字第一七四九號
    上  訴  人
    即  被  告  天○○
右上訴人因違反商業會計法等案件，不服臺灣板橋地方法院八十七年度訴字第一０一
九號，中華民國八十九年三月廿八日第一審判決（起訴案號：臺灣板橋地方法院檢察
署八十七年度偵字第五八五八號），提起上訴，本院判決如左：
    主  文
原判決關於天○○部分撤銷。
天○○共同行使偽造私文書，足以生損害於公眾及他人，處有期徒刑參月。盛竹行開
發企業有限公司八十二年度支付一至十二月份薪（工）資表上如附表一所示被害人之
署押、印章及印文均沒收。
    事  實
一、緣顏清志（按業經原審判處有期徒刑柒月，緩刑貳年確定）係設於臺北縣永和市
    ○○路一ＯＯ巷二十一弄三號「盛竹行開發企業有限公司」（以下稱：盛竹行公
    司）負責人，為從事業務之人，亦為商業會計法所稱之商業負責人，於民國（下
    同）八十二年間，將台北市○○街○段三七Ｏ、三七二號工地及台北縣不詳處之
    建築、打地基、擋土設施等工程中之部分工程分別轉包予天○○、許水金（未據
    檢察官起訴）承攬施作。天○○明知其係以自己名義自覓工人、僱用工人施工，
    盛竹行公司僅負責支出一定數額之工程款予天○○，並非薪資，應由天○○開立
    進項發票以供盛竹行公司報稅，天○○係以未辦理營利事業登記，而以提供工資
    表供發包廠商申報薪資所得之方式藉以逃漏其應繳納之營業稅及營利事業所得稅
    之納稅義務人，而顏清志明知盛竹行公司非直接僱用天○○所申報之工人之不實
    事項，竟仍基於幫助天○○逃避領取工程費應報營業稅稅捐之概括犯意，及與天
    ○○共同基於業務登載不實事項之犯意聯絡，於八十三年一月間某日，由天○○
    帶同顏清志前往台北縣板橋市○○街一０五巷某處，共同向不詳姓名成年男子所
    取得之如表附表一所示之人身分證影本、每人各領取如附表一申報金額欄所示金
    額，並於不詳時地，委由不詳姓名之成年人偽刻之印章偽造印文及偽造署押（偽
    造之數量均詳如附表一所示）在該薪（工）資表上表示已領取之內容不實薪（工
    ）資表，以作為被告天○○補足應交付盛竹行公司所支付七百多萬元款項之不實
    交易憑證，再推由顏清志將上開資料交付不知情之會計人員以盛竹行公司名義填
    製於附隨業務上作成之員工八十二年度各類所得扣繳暨免扣繳憑單（以下簡稱：
    扣繳憑單），並據以制作盛竹行公司八十二年度營利事業所得稅結算申報書，將
    上開不實之薪資金額列為該公司之薪資支出，隱匿天○○營業交易之事實，使稅
    捐稽徵機關無法查知天○○營業及所得之事實，顏清志藉此不正當方法幫助天○○逃漏稅捐，顏清志並於八十三年三月間，持以向臺北縣稅捐稽徵處及財政部臺
    灣省北區國稅局行使，申報盛竹行公司八十二年度營業事業所得稅（按盛竹行公
    司雖以薪資類別申報，惟因確有支付所申報之款項，盛竹行公司就此部分申報尚
    不生逃漏營利事業所得稅之結果），因而幫助天○○逃漏八十二年度之營業稅（
    天○○因而以此不正當方法逃漏八十二年度應繳納之營業稅四十四萬三千二百四
    十八元）外，並足以生損害於如附表一所示之人及稅捐稽徵機關徵稅之正確性。
二、案經財政部台灣省北區國稅局函請台灣板橋地方法院檢察署偵辦顏清志涉有違反
    稅捐稽徵法之罪嫌，該署檢察官偵查後自動檢舉偵查起訴。
    理  由
一、訊據上訴人即被告天○○矢口否認前揭犯行，辯稱：如附表一所示被害人之薪（
    工）資表係顏清志向他人所購買，與伊無關，是顏清志找伊一起去，伊並不知道
    顏清志要拿身分證作假薪資證明，伊僅係與顏清志一同前往；伊一直都是據實申
    報公司的稅務資料，且伊不知道所謂「王澄木集團」之事云云。
二、經查：
    (一)如附表一所示之人八十二年間均未受僱於盛竹行公司，復未向盛竹行公司領取
      工資：
      1.如附表一所示之人，並非盛竹行公司所僱用之工人之事實，業據共同被告顏
        清志及被告天○○於原審供明於卷。並經由除附表一編號四所示丙○○、編
        號十四所示辰○○、編號三一所示辛○○以外之其餘附表一所示之被害人於
        財政部台灣省北區國稅局予以檢舉或制作談話筆錄指訴在卷，並有該等被害
        人之臺北縣稅捐稽徵處及財政部臺灣省北區國稅局各類所得扣繳暨免扣繳憑
        單、切結書、異常薪資所得查核清單、綜合所得稅薪資所得核定清單等資料
        影本附卷可稽（以上均見財政部臺灣省北區國稅局卷）。
      2.而如附表一編號四所示之丙○○、編號十四所示之辰○○、編號三一之辛○○雖於財政部國稅局談話訊問時表示曾於盛竹行公司工作並領取工資，然丙○○所申報於盛竹行公司之八十二年度領取薪資二十萬元，係與附表一所示
        之Ｈ○○、庚○○、卯○○、Ｆ○○、黃○○、寅○○、戌○○、己○○、
        酉○○、高文財、宇○○、丁○○、丑○○等人共列於同一頁薪（工）資表
        上；辰○○係與附表一之被害人宙○○、三甲○、壬○○、子○○、巳○○
        、未○○、亥○○、Ａ○○、玄○○、Ｅ○○、Ｃ○○等人共列於同一頁薪
        （工）資表上；辛○○則係與附表一所示之午○○、Ｄ○、戊○○、蔡萬生
        、癸○○、申○○、地○○、Ｂ○○○等人共列於同一頁薪（工）資上；此
        均有移送單位之附表足考。況共同被告顏清志業已自承丙○○、辰○○、辛○○之薪（工）資表及身分證影本係伊與被告天○○共同至台北縣板橋市○○街一０五巷某處向不詳姓名成年男子所不法取得，則同頁薪（工）資所列
        之其餘被害人均稱未受僱於盛竹行公司領取薪資（核與顏清志、天○○所供
        相符），何以僅丙○○、辰○○、辛○○三人自稱受僱於盛竹行公司而各領
        取薪資二十萬元？顯然證人丙○○、辰○○、辛○○三人所言與事實不符。
      3.再者，辛○○係台北市政府警察局大同分局通報「王澄木」收購身分證集團
        內之人頭歸戶，有台北市政府警察局八十三年十二月二十七日北市警同分刑
        文字第二八三九三號函可憑（見財政部臺灣省北區國稅局卷第一八頁）。而
        丙○○、辰○○、辛○○經國稅局人員訪談結果，雖該三人說明曾工作之廠
        商為十一家或六家，然財政部台灣省北區國稅局亦認為均已超越其個人工作
        能力範圍，而認不足採信，此有該局八十六年八月二十二日北區國稅三字第
        八六０三三七二九號移送函敘明在卷可稽（見八十六年度偵字第一七八四八
        號卷第一頁）。
      4.又如附表一所示三十七人，其中午○○、Ｆ○○、巳○○、未○○、亥○○
        、丑○○、玄○○、乙○○、Ｃ○○、辛○○、Ｄ○等十一人為「王澄木」
        收購他人身分證集團以虛填勞務款報酬支出憑證轉售他人之人頭歸戶，甲○
、卯○○、己○○、寅○○、Ｃ○○、亥○○、壬○○、卯○○、巳○○、
        玄○○、高文財等十七人則為法務部調查局航業海員調查處所查獲「楊文靜
        集團」涉嫌幫助他人逃漏稅之人頭歸戶者，亦據財政部台灣省北區國稅局八
        十六年八月二十二日上開移送函敘明在卷可考。
      5.由上述足證如附表一所示之人八十二年間均未受僱於盛竹行公司，復未向盛
        竹行公司領取工資之事實，至為明確。
    (二)被告天○○所辯：如附表一所示被害人之薪（工）資表係被告顏清志向他人所
      購買，與伊無關，伊僅係與顏清志一同前往云云。查：
      1.被告天○○自承向盛竹行公司承包前開工程，由於其並未設立公司行號，無
        法以自己公司之發票向顏清志請款，乃將向原料商購買鋼筋水泥等物料之發
        票交予盛竹行公司作為進項發票之事實，核與被告顏清志所陳述情節相符。
      2.而如附表一所示之人之薪（工）資表，係因被告天○○所交付予顏清志之物
        料發票總金額不足，被告天○○為補足不足之七百多萬元差額憑證，乃於八
        十三年一月間某日，帶同被告顏清志前往台北縣板橋市○○街一○五巷某處
        ，向該處之不詳姓名成年人，由被告顏清志支付所需申報金額百分之六計算
        之代價，而取得如附表一所示被害人之內容不實之薪（工）資表，已據同案
        被告顏清志迭於原審法院供明（見原審卷第六七頁），核與前開所述附表一
        中若干被害人均係分別屬於「王澄木」、「楊文靜集團」收購身分證集團內
        之人頭歸戶之情相符，足見被告天○○與顏清志間彼此有犯意聯絡及行為分
        擔，係共同正犯，被告天○○辯稱其不知情云云，要屬事後卸責之詞，洵無
        可信。
      3.更何況被告天○○業於偵查中自承如附表一所示薪（工）資表背面之切結書
        係因其不識字而委請其女兒所製作簽名（見八十六年度偵字第一七八四八號
        卷第八頁正面），核與同案被告顏清志供述如附表一所示薪（工）資表背面
        之切結書係被告天○○授權其女兒代為製作簽名之情相符，倘被告天○○非
        未補足其所欠盛竹行公司七百多萬元憑證，何須帶同顏清志前往（或其所稱
        之與顏清志一同前往）？復何須授權其女兒代筆於切結書上簽名以示負責？
        其雖嗣後於本院翻異前詞，改稱非其所簽名，亦無授權其女兒代為簽名云云
        ，亦純為畏罪圖卸之語，殊難值採。
      (三)被告天○○明知就如事實欄所示之打地基、擋土設施工程係由盛竹行公司轉
        包而來，其係以自己名義採購材料、自覓工人、僱用工人施工，盛竹行公司
        僅負責按施工坪數，以每坪五萬餘元代價支付工程款予被告天○○，此業據
        被告天○○迭於偵查及原審審理中供明於卷，核與共同被告顏清志供述相符
        ，並有顏清志與天○○間之合約書一份可憑（附於八十六年度偵字第一七八
        四八號卷第二一頁證物袋內）。足見盛竹行公司與天○○間，屬承攬關係甚
        明。而按營造公司因工地缺人，自工頭處調來工人，倘營造公司與調來工人
        間無直接僱傭關係，即不管理工人亦不過問工資發放情形，工頭有無賺取差
        價亦非所問，此工頭應屬營業稅法第三條第二項所稱：「提供勞務予他人，
        或提供貨物予他人使用、收益，以取得代價者」之營業人，應依同法暨相關
        法規辦理營業登記，是以依稅捐稽徵機關管理營利事業會計帳簿憑證辦法第
        二十一條規定，營造公司應取得之交易憑證為營業人（承攬之工頭）所書立
        之收據或統一發票，並非取得非己身事業員工之薪資印領清冊，而據以填發
        扣繳憑單，此業經財政部台灣省北區國稅局八十四年十一月十六日北區國稅
        三第八四一○○五六九號函釋在卷可憑（見國稅局卷第二二頁）。故被告天
        ○○向盛竹行公司承攬工程，自盛竹行公司領取工程款，本負有繳納營業稅
        之義務，其藉領取薪資之名義而逃漏營業稅之事實，至為灼然。
      (四)而共同被告顏清志係盛竹行公司負責人，負責業務已有多年，自對一般商業
        交易之基本稅法常識，及就施工工人薪資應由承包人負擔，營造商則支付總
        工程款予承包人並取進項發票等事宜，當無不知之理，更無就其前揭所為將
        產生幫助逃漏稅捐之結果全然不知情之可能，且對稅捐之核課係以實質課稅
        為最高原則，此當亦為共同被告顏清志依其社會經驗之累積上所不能不知，
        共同被告顏清志自明知以薪資類申報工程款等屬成本類之結果，不但將使實
        質課稅原則受有破壞，更使承包商得以隱匿其所得並可為其他累進稅制之逃
        漏，就租稅之公平及正確所稱不利影響甚鉅，此外復有薪（工）資表影本及
        異常所得查核清單在卷為憑（附於國稅局卷第二四頁以下）。而共同被告顏
        清志因而幫助天○○逃漏營業稅四十四萬三千二百四十八元，亦經原審法院
        向財政部台灣省北區國稅局函查屬實，有該局八十八年九月一日北區國稅三
        第八八一一四一八０號函一份附卷足徵（見原審卷第一一二頁）。
      (五)縱上各節參互以觀，被告天○○前揭所辯係卸責之詞，不足採信。本件事證
        明確，被告天○○犯行堪予認定。
三、按扣繳憑單與薪資表等文件均係證明扣繳事項與薪資發放所編製之憑證，屬原始
    憑證，為商業會計法第十五條規定之會計憑證（參照經濟部八十六年六月四日經
    （八六）商字第八六二一０八０號函），共同被告顏清志為商業負責人，其與被
    告天○○基於共同之犯意聯絡，由被告天○○提供如附表一工人薪（工）資表予
    顏清志委由不知情之會計人員製作不實之扣繳憑單，再據以填載被告顏清志附隨
    業務上所製作盛竹行公司八十二年度營利事業所得稅申報書，並提出申報，被告
    天○○與顏清志就此所為，均係違反修正前商業會計法第六十六條第一款之商業
    負責人填製不實之會計憑證罪。而修正前商業會計法第六十六條第一款既以明知
    為不實之事項，而填製會計憑證或記入帳冊為其犯罪之構成要件，則該罪原即含
    有業務上登載不實之本質，被告等利用附表一被害人身分資料，而在其業務上製
    作之洪健昌各類所得扣繳暨免扣繳憑單之會計原始憑證上為不實之登載，已符合
    修正前商業會計法第六十六條第一款之規定要件，即不應再論以刑法第二百十六
    條、第二百十五條之行使業務上登載不實之文書罪（最高法院八十五年度台上字
    第三一四五號、八十六年度台上字第三四六三號判決意旨參照）。被告等為不實
    會計憑証，所犯係修正前商業會計法第六十六條第一款之罪，因修正前商業會計
    法第六十六條第一款之製作不實會計憑證罪已於八十四年五月十九日修正為同法
    第七十一條第一款，並於同年月二十一日生效，將原最重本刑五年以下有期徒刑
    、拘役或一萬元以下罰金，修正為最重本刑為五年以下有期徒刑、拘役或科或併
    科新台幣十五萬元以下罰金，比較新舊法之法定本刑，以舊法為輕，依刑法第二
    條第一項但書規定，就此部分自應適用最有利於被告天○○之修正前商業會計法
    第六十六條第一款規定。公訴人雖漏未論及被告天○○涉犯修正前商業會計法第
    六十六條第一項之罪，容有未洽。被告天○○雖非商業負責人，亦非從事業務之
    人，惟依刑法第三十一條第一項規定，其與有身分之被告顏清志共同實施犯罪，
    仍以共犯論。被告天○○、顏清志利用不知情之會計人員填製扣繳憑單及八十二
    年度盛竹行公司營利事業所得稅申報書，以及被告等委由不詳姓名之成年人偽刻
    之印章偽造印文及偽造署押在該薪（工）資表之詩文書上，均為間接正犯。再如
    附表一所示三十七人之薪（工）資表性質上係表示該三十七人已具領薪資，並行
    使於公司轉稅捐單位查核，係屬私文書，此部分所為係犯刑法第二百十六條、第
    二百十條之行使偽造私文書罪。其偽造附表一所示三十七人之薪（工）資表上印
    文之行為惟該次偽造私文書之行為所吸收，偽造私文書而後行使，偽造之低度行
    為為行使之高度行為所吸收，均不另論罪。被告天○○所犯修正前商業會計法第
    六十六條第一款之罪，與其所犯刑法第二百十六條、第二百十條之行使偽造私文
    書罪間，有方法結果之牽連關係，應從較重之行使偽造私文書罪處斷。
四、原審就被告天○○部分據以論罪科刑，固非無見，惟查：(一)原審判決以：如附表
    二所示亦係被告天○○與顏清志、許水金共謀偽造印章蓋妥印文及偽造署押表示
    領取之內容不實薪（工）資表，並用以以制作盛竹行公司八十二年度營利事業所
    得稅結算申報書，將上開不實之薪資金額列為該公司之薪資支出，因認此部分被
    告天○○亦涉有該部分之罪嫌。然訊之共同被告顏清志稱：由許水金於八十三年
    三月間，在盛竹行公司，交付伊如附表二所示之人之身分證影本、每人領取如附
    表二申報金額欄所示金額、並以偽造印章蓋妥印文及偽造署押表示領取之內容不
    實薪（工）資表等語。是附表二部分應與被告天○○無關，且被告天○○亦否認
    此部分犯行，檢察官在八十七年度偵字第五八五八號起訴書內亦僅提及附表一部
    分，此部分不能證明被告天○○犯罪，原判決卻亦認定被告天○○有參與附表二
    部分之犯罪，宣告沒收之範圍亦及於附表二，尚有未洽。(二)被告僅向不詳姓名成
    年男子取得之如表附表一所示之人身分證影本，並未向其等拿取印章，而附表一
    所示三十七人之薪（工）資表均有蓋上偽造之印文及偽造署押並持以行使之前揭
    犯行，原判決於事實欄雖有述及，惟此部分係犯何罪，為加以論述說明，實有適
    用法律之不當。(三)盛竹行開發企業有限公司八十二年度支付一至十二月份薪（工
    ）資表上如附表一所示被害人之署押、印章及印文之數量如附表一所示，原判決
    認所偽造之署押、印文及印均為壹枚，顯與卷證資料不合，其因此所諭知沒收之
    數量即有違誤。被告天○○上訴意旨仍持前詞否認犯罪，雖未足採，但原判決關
    於被告天○○部分既有前揭可議之處，仍屬無可維持，應由本院將原判決此部分
    撤銷改判。爰審被告天○○犯罪動機、目的、手段、天○○逃漏營業稅捐之金額
    及犯罪後尚無悔意之態度，且迄今仍故意未辦理營利事業登記及補繳稅金等一切
    情狀，仍如原審量處如主文第二項所示之刑。盛竹行公司八十二年度支付一至十
    二月份薪（工）資表上如附表一所示被害人之署押、印章及印文，均係偽造之署
    押、印章及印文，業據共同被告顏清志供明於卷，依刑法第二百十九條規定，不
    問屬於犯人與否，均應沒收之。
據上論斷，應依刑事訴訟法第三百六十九條第一項前段、第三百六十四條、第二百九
十九條第一項前段，修正前商業會計法第六十六條第一款，刑法第十一條前段、第二
條第一項但書、第二十八條、第三十一條第一項、第二百十六條、第二百十條、第二
百十九條、第五十五條，判決如主文。
本案經檢察官楊楚猛到庭執行職務。
中      華      民      國    八十九    年      七      月     十三     日
                                臺灣高等法院刑事第二十庭
                                    審判長法  官
                    法  官
                                          法  官
得上訴
附錄：本案論罪科刑法條全文
修正前商業會計法第六十六條第一款
商業負責人，主辦及經辦會計人員，有左列各款情事之一者，處五年以下有期徒刑、
拘役或一萬元以下罰金：
一、以明知為不實之事項而填製會計憑證或記入帳冊者。
刑法第二百十條
偽造、變造私文書，足以生損害於公眾或他人者，處五年以下有期徒刑。
刑法第二百十六條
行使第二百十條至第二百十五條之文書者，依偽造、變造文書或登載不實事項或使登
載不實事項之規定處斷。
附表一：
┌──┬────┬─────────┬─────┬─────┬─────┐
│編號│ 被害人 │申報金額（新台幣）│偽造被害人│偽造被害人│偽造被害人│
│    │ 姓  名 │                  │印文之數量│署押之數量│印章之數量│
├──┼────┼─────────┼─────┼─────┼─────┤
│ 一 │午○○  │四十萬元          │   一枚   │    二枚  │   一個   │
├──┼────┼─────────┼─────┼─────┼─────┤
│ 二 │宙○○  │二十萬元          │   二枚   │   一枚   │   一個   │
├──┼────┼─────────┼─────┼─────┼─────┤
│ 三 │甲  ○  │二十萬元          │   一枚   │   一枚   │   一個   │
├──┼────┼─────────┼─────┼─────┼─────┤
│ 四 │丙○○  │二十萬元          │   一枚   │   一枚   │   一個   │
├──┼────┼─────────┼─────┼─────┼─────┤
│ 五 │壬○○  │四十萬元          │   二枚   │   一枚   │   一個   │
├──┼────┼─────────┼─────┼─────┼─────┤
│ 六 │地○○  │二十萬元          │   一枚   │   一枚   │   一個   │
├──┼────┼─────────┼─────┼─────┼─────┤
│ 七 │黃○○  │二十萬元          │   一枚   │   一枚   │   一個   │
├──┼────┼─────────┼─────┼─────┼─────┤
│ 八 │Ｆ○○  │二十萬元          │   一枚   │   一枚   │   一個   │
├──┼────┼─────────┼─────┼─────┼─────┤
│ 九 │子○○  │二十萬元          │   一枚   │   一枚   │   一個   │
├──┼────┼─────────┼─────┼─────┼─────┤
│ 十 │Ｂ○○○│四十萬元          │   一枚   │   一枚   │   一個   │
├──┼────┼─────────┼─────┼─────┼─────┤
│十一│巳○○  │四十萬元          │   一枚   │   一枚   │   一個   │
├──┼────┼─────────┼─────┼─────┼─────┤
│十二│高文財  │二十萬元          │   一枚   │   一枚   │   一個   │
├──┼────┼─────────┼─────┼─────┼─────┤
│十三│未○○  │二十萬元          │   二枚   │   一枚   │   一個   │
├──┼────┼─────────┼─────┼─────┼─────┤
│十四│辰○○  │二十萬元          │   一枚   │   一枚   │   一個   │
├──┼────┼─────────┼─────┼─────┼─────┤
│十五│Ｈ○○  │二十萬元          │   一枚   │   一枚   │   一個   │
├──┼────┼─────────┼─────┼─────┼─────┤
│十六│亥○○  │二十萬元          │   一枚   │   一枚   │   一個   │
├──┼────┼─────────┼─────┼─────┼─────┤
│十七│癸○○  │四十萬元          │   一枚   │   一枚   │   一個   │
├──┼────┼─────────┼─────┼─────┼─────┤
│十八│丁○○  │二十萬元          │   一枚   │   一枚   │   一個   │
├──┼────┼─────────┼─────┼─────┼─────┤
│十九│丑○○  │四十萬元          │   一枚   │   一枚   │   一個   │
├──┼────┼─────────┼─────┼─────┼─────┤
│二十│Ａ○○  │二十萬元          │   一枚   │   一枚   │   一個   │
├──┼────┼─────────┼─────┼─────┼─────┤
│二一│申○○  │二十萬元          │   一枚   │   一枚   │   一個   │
├──┼────┼─────────┼─────┼─────┼─────┤
│二二│卯○○  │二十萬元          │   一枚   │   一枚   │   一個   │
├──┼────┼─────────┼─────┼─────┼─────┤
│二三│宇○○  │二十萬元          │   一枚   │   一枚   │   一個   │
├──┼────┼─────────┼─────┼─────┼─────┤
│二四│戊○○  │四十萬元          │   一枚   │   一枚   │   一個   │
├──┼────┼─────────┼─────┼─────┼─────┤
│二五│酉○○  │四十萬元          │   一枚   │   一枚   │   一個   │
├──┼────┼─────────┼─────┼─────┼─────┤
│二六│玄○○  │四十萬元          │   一枚   │   一枚   │   一個   │
├──┼────┼─────────┼─────┼─────┼─────┤
│二七│寅○○  │二十萬元          │   一枚   │   一枚   │   一個   │
├──┼────┼─────────┼─────┼─────┼─────┤
│二八│乙○○  │二十萬元          │   一枚   │   一枚   │   一個   │
├──┼────┼─────────┼─────┼─────┼─────┤
│二九│Ｅ○○  │二十萬元          │   一枚   │   一枚   │   一個   │
├──┼────┼─────────┼─────┼─────┼─────┤
│三十│Ｃ○○  │二十萬元          │   一枚   │   一枚   │   一個   │
├──┼────┼─────────┼─────┼─────┼─────┤
│三一│辛○○  │二十萬元          │   一枚   │   一枚   │   一個   │
├──┼────┼─────────┼─────┼─────┼─────┤
│三二│Ｄ  ○  │四十萬元          │   一枚   │   一枚   │   一個   │
├──┼────┼─────────┼─────┼─────┼─────┤
│三三│庚○○  │二十萬元          │   一枚   │   一枚   │   一個   │
├──┼────┼─────────┼─────┼─────┼─────┤
│三四│己○○  │二十萬元          │   一枚   │   一枚   │   一個   │
├──┼────┼─────────┼─────┼─────┼─────┤
│三五│玄○○（│二十萬元  │   三枚   │   一枚   │   一個   │
│    │原判決誤│                  │          │          │          │
│    │載為蔡萬│                  │          │          │          │
│    │生）    │                  │          │          │          │
├──┼────┼─────────┼─────┼─────┼─────┤
│三六│戌○○  │二十萬元          │   一枚   │   一枚   │   一個   │
├──┼────┼─────────┼─────┼─────┼─────┤
│三七│蕭光銘  │二十萬元          │   一枚   │   一枚   │   一個   │
└──┴────┴─────────┴─────┴─────┴─────┘
附表二：
┌──┬────┬─────────┐
│編號│被害人  │申報金額（新台幣）│
├──┼────┼─────────┤
│ 一 │簡萬富  │二十五萬元        │
├──┼────┼─────────┤
│ 二 │沈舜發  │二十二萬元        │
├──┼────┼─────────┤
│ 三 │杜文生  │二十一萬元        │
├──┼────┼─────────┤
│ 四 │方國雄  │二十四萬元        │
├──┼────┼─────────┤
│ 五 │孫禧友  │二十五萬元        │
├──┼────┼─────────┤
│ 六 │姚燮辰  │二十萬元          │
├──┼────┼─────────┤
│ 七 │王德一  │二十二萬五千元    │
├──┼────┼─────────┤
│ 八 │黃心長  │二十二萬四千元    │
├──┼────┼─────────┤
│ 九 │邱明和  │二十四萬元        │
├──┼────┼─────────┤
│ 十 │黃明光  │十六萬元          │
├──┼────┼─────────┤
│十一│Ｇ○○○│十六萬元          │
└──┴────┴─────────┘


司法院資訊處製作；財團法人民間司法改革基金會備份。
